臺灣苗栗地方法院刑事判決　　　　　　　　　　　　　九十二年度易字第四八六號
　　公　訴　人　臺灣苗栗地方法院檢察署檢察官
　　被　　　告　甲○○
右列被告因竊盜等案件，經檢察官提起公訴（九十二年度偵字第四００六號），本院
判決如左：
    主  文
甲○○踰越安全設備竊盜，累犯，處有期徒刑壹年肆月。又偽造署押，足以生損害於
公眾及他人，累犯，處有期徒刑陸月；苗栗縣警察局苗栗分局九十二年十月十二日二
十二時二十分偵訊（調查）筆錄上，偽造「邱福賓」之署押及指印各參枚均沒收。應
執行有期徒刑壹年捌月；苗栗縣警察局苗栗分局九十二年十月十二日二十二時二十分
偵訊（調查）筆錄上，偽造「邱福賓」之署押及指印各參枚均沒收。
    事  實
一、甲○○素行不佳，有偽造文書、竊盜、公共危險等多項前科紀錄，期間曾於民國
    （下同）八十七年八月二十日，因竊盜案件，經本院判處有期徒刑七月，於八十
    七年九月十日判決確定，並於八十八年十月二十八日執行完畢。猶不知悔改，復
    意圖為自己不法之所有，於九十二年十月十二日晚上七時多許，至苗栗縣公館鄉
    五谷村三十八之一號乙○○所經營「進川有限公司」（下稱進川公司）之倉庫（
    無人居住）外面，徒手打開未上鎖屬於安全設備之窗戶後，踰越該窗戶潛入倉庫
    內，竊取乙○○所有之拿破崙牌洋酒四瓶（藍色包裝）、歐士頓牌洋酒二瓶（紅
    色包裝），得手後再翻越窗戶，將洋酒搬到靠近窗戶之廢棄洗手槽上，因甲○○
    於同日晚上七時三十九分五十一秒，已觸動由中興保全股份有限公司苗栗分公司
    （以下簡稱中興保全）所設定之保全系統，保全人員丁○○第一次趕到現場，打
    開進川公司大門入內查看並未發現異狀，離開前保全系統重新設定，丁○○甫離
    開不久，於同日晚上七時四十一分三十三秒，中興保全復發現進川公司之保全系
    統有異常，再次通知丁○○，丁○○又折返該公司倉庫入內查看，發現倉庫最後
    面之窗戶被打開，丁○○從打開之窗戶往外看，看見甲○○趴在窗外乾涸之水溝
    內，身體蜷縮加以躲藏，丁○○立即跳出窗戶，甲○○隨後爬出水溝想要逃離，
    丁○○緊跟在後喝令甲○○停住，並向警方報案，苗栗縣警察局苗栗分局鶴岡派
    出所員警據報後趕到現場，除將甲○○予以逮捕外，並在洗手槽上扣得上開洋酒
    。甲○○被警方帶至該分局刑事組製作筆錄時，為掩飾其係公共危險及偽造文書
    通緝犯之身分，竟另行起意，冒用邱福賓之名義接受調查，在九十二年十月十二
    日二十二時二十分偵訊（調查）筆錄上，接續偽簽「邱福賓」之署押並按捺指印
    各三枚，足以生損害於警詢筆錄之正確性及邱福賓本人，惟旋為該分局刑事組人
    員所拆穿，因而發現甲○○之真正身分。
二、案經苗栗縣警察局苗栗分局報請臺灣苗栗地方法院檢察署檢察官偵查起訴。
    理  由
一、訊據被告甲○○對於其有偽簽「邱福賓」署押之犯行，迭據其於警詢時及偵、審
    中供認不諱，並有九十二年十月十二日二十二時二十分偵訊（調查）筆錄上偽造
    「邱福賓」之署押及指印各三枚在卷足憑，是被告邱燕賓此部分犯行之自白，與
    事實相符，應堪信為真實。至被告甲○○對竊盜之犯行則矢口否認之，辯稱：伊
    只是在現場喝酒，保全人員跑出來說伊是竊盜，伊只有拿一支手電筒照來照去云
    云。經查：
（１）證人即保全人員丁○○到院接受交互詰問時證述：「（問：進川公司有遭竊嗎
      ？）有。」、「（問：何時遭竊？請審判長提示中興保全紀錄）九十二年十月
      十二日。」、「（問：當天情形是你發現的嗎？）是。」、「（問：當天情形
      如何？）當天總共發報二次，第一次我們去現場檢查四周有無被打開，沒有發
      現，我們重新設定四、五分鐘後，又再發報，我又掉頭回去，到現場發現後側
      窗戶有一扇被打開。」、「（問：除此之外，有無其他門窗被打開？）沒有。
      」、「（問：當時你發現有誰在那裡？）被告在後面水溝。」、「（問：他在
      水溝做什麼？）背對著我要躲。」、「（問：當時姿勢？）身體蜷縮，趴在水
      溝。」、「（問：有發現東西遭竊嗎？）警察到現場時，在後側廢棄洗手台上
      發現有洋酒。」、「（問：洋酒幾瓶？）六瓶。」、「（問：洋酒放置的地方
      距離被告多遠？）一公尺。」、「（問：洋酒是進川公司裡面的東西嗎？）是
      。」、「（請審判長提示證人賴傳懋所畫現場圖（審理卷第八十五頁），問：
      你發現時，被告人在哪裡？請你用藍筆把它圈出來。）方形是舊水槽，圓形是
      被告的位置。」、「（問：你當時在那裡所看到的人，是庭上被告嗎？）是。
      」、「（問：被打開的窗戶，是被告所開的嗎？）現場只有他。」、「（問：
      你重新設定時，確定所有門窗都關著？）是。」、「（問：你有當場問被告為
      何在那裡嗎？）沒有。」、「（問：以現場情形，如何到達被告所在的位置？
      ）我看到他時，他裝作不理我，我跟他在背後去，他從廢棄的工廠後側那邊過
      來。」、「（問：為什麼被告說他只有到廣場，沒有到水溝？）被告如果只有
      在廣場，我在被打開的窗戶那邊看不到。」、「（問：他有帶手電筒嗎？）沒
      有注意。」、「（問：被告當時有喝酒的情形嗎？）有。」˙˙˙「（問：你
      說有兩次警報，破壞情形如何？）窗戶被打開，因為沒有上鎖。」等語明確（
      參見本院九十三年九月二十三日審判筆錄第五頁至第十頁）。
（２）證人即現場處理警員丙○○於九十三年三月二十五日到院接受交互詰問時證述
      ：「（問：被告竊盜案是否你到現場處理？）保全人員打電話去值班台報案，
      我是巡邏現場人員，接到通知就過去看。」、「（問：你到現場時所看的情形
      ？）被告由保全人員在現場看著他，我們陪同進去蒐證，庭呈現場照片。」、
      「（問：你到現場時間幾點？）報案後十幾分鐘就到達了。」、「（問：你到
      現場情形？）從大馬路看到保全人員看著被告，我們直接繞到正門進去，沒有
      看到人，後來繞出來，到保全人員、被告的位置，我負責看管被告，另外一個
      同事陪同保全人員進去裡面照相。」、「（問：你從大馬路進去，有看到他們
      兩人？）有。」、「（問：你繞出來時，你看見保全人員、被告呈何姿勢？）
      兩個人站著，面對面。」、「（問：你就把被告帶到被害的工廠？）是。」、
      「（問：你在工廠看守被告？）對，另外一個同仁進去蒐證、照相。」、「（
      問：你在工廠，有看到窗戶被打開的情形？）有，照片是當時查獲時直接照的
      。」、「（問：你到開著窗戶的地方，洋酒放何地方？）我只看到窗戶是打開
      的。」、「（問：有無看到洋酒放在何處？）沒有看到。」、「（問：保全人
      員有無告訴你保全設置哪裡？）照片倉庫上面就有。」、「（問：當時你問被
      告，他如何說？）他不承認，我們有帶同被告到他媽媽、哥哥的地方，他們沒
      有承認他的名字叫邱福賓。」、「（問：被告所站的地方，他能夠通到另一個
      工廠嗎？）那兒有一矮圍牆。」、「（問：矮圍牆爬進去，是否就是廣場？）
      不是，是窗戶那邊。」、「（問：從被告所站的小路，大馬路離被打開的窗戶
      小路多遠？）沒有很遠，約二、三十公尺，繞一個丁字形出來。」、「（問：
      被告當時說他在那邊做什麼？）他說在抓魚，當時水溝是乾枯的，被告全身都
      是灰塵、泥土。」、「（問：被告沒有帶魚具？）沒有。」、「（問：被告當
      時有無喝酒？）沒有喝酒。」、「（問：有無聞到酒味？）沒有。」、「（問
      ：被告有無帶火、或手電筒？）沒有，是徒手。」、「（問：你剛剛所說的廢
      工廠，窗戶是關著嗎？）我沒有進去看。」、「（問：被害人的工廠，除了你
      們所看到的開著窗戶外，其他門窗有無開啟？）沒有。觸動保全的話，只有窗
      戶有保全系統。」、「（問：小路寬度？）我們沒有去量。」、「（問：大約
      ？）約二米。」、「（問：兩個人可以會身嗎？）可以。」、「（問：你去了
      之後，看管被告，沒有進去蒐證？）是。」等語明確（參見本院審理卷第三十
      八頁至第四十四頁）。
（３）證人即現場處理警員賴傳懋於九十三年七月八日到院接受交互詰問時證述：「
      （問：本件是由你查獲？）是。」、「（問：當時情形如何？）當時保全人員
      報案，黑松飲料的工廠有人侵入，我們去看，去看的時候，工廠沒有動靜，有
      看到保全的車子在那邊，沒有看人，然後繞頭回來，看到保全人員跟被告在那
      邊，我們就停下來盤查，保全人員跟我們說，被告躲在水溝裡面，在拿飲料、
      酒，保全人員是從水溝裡把被告揪出來，這是保全人員說的。」、「（問：你
      有帶現場圖來嗎？）有。」、「（問：當時最先是進入進川公司去看？）是，
      大門有打開，倉庫的門沒有打開，有保全的車子在進川的廣場。」、「（問：
      後來在哪裡發現被告？）我們出來有看到被告跟一個保全人員在暉橋大門。」
      、「（問：你看到保全人員跟被告時，他們兩個人的姿勢？）兩個都站在大門
      那邊，保全人員揮手叫我們過去。」˙˙˙「（問：你們到保全人員所站的地
      方後如何處理？）問保全人員清楚後，保全人員說是從水溝裡面把他揪出來，
      被告說他是在抓魚，我說哪裡有魚可以抓，我叫被告帶我進去看。」、「（問
      ：被告把你從哪個地方帶進去？）暉橋的大門，門都沒有關，被告帶我進去繞
      ，繞到現場。」、「（問：現場水溝是否如照片中第七、八、九、十所示？）
      是。」、「（問：照片中第二、三張，是否為暉橋公司廠房內的情形？）對。
      」、「（問：照片何時照的？）快二個月了。」、「（問：被侵入的窗戶，有
      沒有釘住？）有，後來有被釘起來，之前沒有釘。」、「（問：進川公司在你
      查獲被告竊盜時，大門、倉庫與現在照片中情形都一樣嗎？）都一樣。」˙˙
      ˙「（問：你當時看到被告身上有無異狀？）他的腳有踩到鐵釘，腳有點傷，
      全身很髒。」、「（問：被告帶你到水溝時，你有從水溝縫走進去嗎？）沒有
      ，但可以看到第二個窗戶。」、「（問：你在水溝縫前，所看到第二個窗戶的
      情形？）窗台有放酒˙˙˙。」˙˙「（問：窗戶是關著嗎？）被打開。」、
      「（問：酒有無帶回派出所？）有。」˙˙˙「（問：水溝的另外一方，暉橋
      廠房可以進入水溝嗎？）對，就是從暉橋進入，進川那邊不能進。」、「（問
      ：你所說當時在場的被告，是現在庭上的被告？）是。」˙˙˙「（問你們接
      到報案時，是保全人員報的，還是其他人員？）我是接到值班人員無線電報才
      過去，我不知道是誰報案的，但我有問是不是你報案的，他說是。」˙˙˙「
      （問：水溝那天看的情形是乾的嗎？）是。」、「（問：查獲當時被告有無喝
      酒？）酒味很重。」等語明確（參見本院審理卷第七十三頁至第八十一頁）。
（４）證人即被害人乙○○於九十三年三月二十五日到院接受交互詰問時證述：「（
      問：平常有人會走到你們所說的洗手台、水溝處嗎？）不會，那很小，也沒有
      路。」、「（問：要到暉橋廣場或辦公室，要如何到達？）那兒有十二米路，
      可以通到那邊。」、「（問：你畫的小路與暉橋停車場的中間，是空地嗎？）
      不是，那是密封的。」、「（問：所謂密封意思？）沒有路，沒有通道，要到
      水溝那個地方，必須通過停車場，爬暉橋公司的窗戶才能到（如圖所示紅色路
      線）。」、「（問：你到現場時，被告人站在哪裡？）我到時，被告已經到派
      出所了。」、「（問：有無去看被開啟的窗戶？）有。」、「（問：除了被開
      啟的窗戶，其他窗戶有無被開啟？）沒有。」、「（問：被開啟的窗戶，從外
      面要如何開啟？）沒有鎖。」、「（問：沒有鎖，如何設定保全？）用感應的
      。」、「（問：所有的窗戶都沒有鎖嗎？）一排都沒有鎖。」、「（問：你有
      見過被告？）沒有，我不認識他。」、「（問：除了小路的窗戶沒有鎖外，其
      他窗戶有鎖嗎？）靠停車場那邊有鎖，靠小路那邊，因為幾乎沒有路，所以沒
      有上鎖。」、「（問：小路的另外一邊暉橋工廠，有窗戶或門嗎？）沒有，有
      四個窗戶，都關著，從沒有開過。暉橋那邊因為是廢棄工廠，沒有鎖。」、「
      （問：你是被偷之後，才到警察局？）是。」、「（問：有無到現場？）保全
      人員通知我，我先到現場，到時被告已經被送到警察局。」、「（問：提示照
      片編號三、四，是否是劉警員所說被侵入的地方？）是。」、「（問：照片編
      號一的位置，有兩個窗戶，是左邊還是右邊？）右邊。」、「（問：照片編號
      三，是哪邊的窗戶？應該是左邊。」、「（問：被侵入的窗戶有幾個？）兩個
      。」、「（問：照片編號五、六，是在窗戶外嗎？）是。」、「（問：被偷的
      酒是放在編號六窗戶的外面？）是。」、「（問：保全人員有看到被告，也是
      在放洋酒的地方嗎？）是。」、「（問：被告與放洋酒的地方多遠？）約二公
      尺」、「（問：你剛剛說，被發現的水溝是乾枯的？）是。」、「（問：發現
      被告的時候，他身旁有發現其他的東西嗎？）沒有。」、「（問：水溝有魚嗎
      ？）沒有。」、「（問：有無手電筒、漁具？）沒有。」等語明確（參見本院
      審理卷第四十六頁至第五十一頁）。
（５）按證人丁○○、丙○○、賴傳懋及乙○○四人與被告甲○○，素昧平生，並無
      任何仇隙，衡情應無挾怨誣陷被告甲○○之可能，故上開四位證人之證詞，應
      堪信為真實。而從上開四位證人之證詞以觀，被告甲○○被保全人員丁○○發
      現時，不僅進川公司之倉庫其中一扇窗戶被打開，且被告甲○○身體呈蜷縮狀
      趴在水溝內，企圖躲在隱密處以避免被人發現之心甚明，況案發時除被告甲○○與保全人員以外，四下並無其他閒雜人在場，被竊六瓶洋酒擺放位置，又與
      被告甲○○躲藏地點近在咫尺，若謂放在洗手槽上之六瓶洋酒，非被告甲○○
      所竊取，孰人能信？此外復有由被害人乙○○領回失竊洋酒所出具之贓物認領
      保管單一紙、照片共二十一幀、中興保全公司出具川公司遭竊之安全紀錄二紙
      在卷足憑。是被告甲○○前開所辯，顯為事後卸責之詞，委不足採。是被告甲○○之竊盜犯行，足堪認定，應依法予以論科。
二、核被告甲○○所為，係犯刑法第三百二十一條第一項第二款踰越安全設備竊盜罪
    、同法第二百十七條第一項之偽造署押罪。起訴書雖認被告甲○○竊盜部分，係
    犯刑法第三百二十條第一項之普通竊盜罪，惟經公訴檢察官變更起訴法條，改以
    加重竊盜罪論處，本院自毋庸再變更起訴法條。被告甲○○在同一份警詢筆錄上
    接續偽簽邱福賓之姓名及按捺指印各三枚，應論以接續犯。次查，被告甲○○曾
    於八十七年八月二十日，因竊盜案件，經本院判處有期徒刑七月，於八十七年九
    月十日判決確定，並於八十八年十月二十八日執行完畢，有台灣高等法院被告全
    國前案紀錄表在卷足憑，五年內再犯本件有期徒刑以上刑之罪，為累犯，應依刑
    法第四十七條之規定，加重其刑。被告甲○○所犯上開二罪，犯意各別，行為互
    殊，應分論併罰。爰審酌被告甲○○有偽造文書、竊盜、公共危險等多項前科紀
    錄，有上開前科表在卷可參，足見其人素行不佳，不知悔改再犯本案，量刑自不
    宜過寬，雖其竊得之洋酒已由被害人領回，惟犯後僅坦承部分犯行，對較重之加
    重竊盜罪，則一再飾詞狡辯，毫無悔意等一切情狀，本院並參酌檢察官之具體求
    刑，分別量處如主文所示之刑，並定其應執行之刑，以資懲儆。至苗栗縣警察局
    苗栗分局九十二年十月十二日二十二時二十分偵訊（調查）筆錄上，偽造「邱福
    賓」之署押及指印各三枚，應依刑法第二百十九條之規定，予以宣告沒收。
據上論斷，應依刑事訴訟法第二百九十九條第一項前段，刑法第二百十七條、第三百
二十一條第一項第二款、第二百十九條、第四十七條、第五十一條第五款，判決如主
文。
本案經檢察官林映姿到庭執行職務。
中　　　華　　　民　　　國　　　九十三　　　年　　九　　月　　二十九　　日
                                    臺灣苗栗地方法院刑事第一庭
                                        審判長法　官  郭 千 黛
                                              法　官  姚 銘 鴻
　　                                          法　官  柳 章 峰
右正本證明與原本無異。
如不服本判決，應於判決送達後十日內向本院提出上訴狀（應附繕本）。
                                              書記官  歐 明 秀
中　　　華　　　民　　　國　　　九十三　　　年　　九　　月　　二十九　　日
附錄法條：
刑法第二百十七條
偽造印章、印文或署押，足以生損害於公眾或他人者，處三年以下有期徒刑。
盜用印章、印文或署押，足以生損害於公眾或他人者，亦同。
刑法第三百二十一條
犯竊盜罪而有左列情形之一者，處六月以上五年以下有期徒刑：
一  於夜間侵入住宅或有人居住之建築物、船艦，或隱匿其內而犯之者。
二  毀越門扇、牆垣或其他安全設備而犯之者。
三  攜帶兇器而犯之者。
四  結夥三人以上而犯之者。
五  乘火災、水災或其他災害之際而犯之者。
六  在車站或埠頭而犯之者。
前項之未遂罰之。
